最　高　行　政　法　院　裁　定
　　　　　　　　　　　　　　　　　　 96年度裁字第01589號
抗　告　人　甲○○
訴訟代理人　乙○○
上列抗告人因與相對人行政院農業委員會間有關林業事務事件，
對於中華民國95年11月23日臺北高等行政法院95年度訴字第3117
號裁定提起抗告，本院裁定如下︰
　　主  文
抗告駁回。
抗告訴訟費用由抗告人負擔。
　　理  由
一、按抗告法院認抗告為不合法或無理由者，應為駁回抗告之裁
    定。
二、本件人抗告人因在坐落屏東縣車城鄉○○段484、485地號之
    國有保安林地（下稱系爭土地），搭建面積370.6平方公尺
    之鐵皮屋（下稱系爭鐵皮屋），案經台灣高等法院高雄分院
    民國（下同）88年度上訴字第1407號刑事判決沒收系爭鐵皮
    屋確定在案。嗣相對人所屬林務局屏東林區管理處（下稱屏
    東林管處）遂於95年3月29日以屏政字第0956210618號函（
    下稱屏東林管處函文），以依台灣屏東地方法院檢察署93年
    7月8日屏檢輝敬91執他826字第14645號函囑執行沒收系爭鐵
    皮屋為由，要求抗告人於95年5月16日上午9時前將前開竊佔
    地內物品搬離或自行拆除，以避免因沒收拆除而造成損失等
    語；抗告人不服，循序提起本件行政訴訟，訴請將系爭函文
    及訴願決定均撤銷，請求相對人准許抗告人付費續為使用；
    若欲解除抗告人之占有，系爭土地上約有1萬立方之填土，
    請相對人具文准許抗告人搬離等語。原審裁定駁回抗告人之
    訴，略以：查相對人所屬屏東林管處受囑託執行沒收系爭鐵
    皮屋，屬刑事裁判執行之一環，抗告人如有不服，其救濟程
    序，自應依刑事訴訟法之相關規定為之，非行政法院之權限
    ；至抗告人請求相對人准其付費續為使用及搬離填土部分，
    則核屬私法上之法律關係所生之爭執，亦非行政法院之權限
    。因此本件抗告人之訴，全部均不合法等由，資為判斷之論
    據。經核並無不合。
三、本件抗告意旨略謂：相對人為公法上之機關，其沒收及拆除
    人民財產，自屬公法上之行為，原裁定認屬私法或刑法事件
    而予以駁回，顯屬違法，為此，求為廢棄原裁定云云。
四、本院查：相對人所屬屏東林管處函請抗告人自行搬遷系爭鐵
    皮屋，係依據檢察官之執行命令為之，顯屬刑事執行之問題
    。又抗告人請求相對人准其付費續為使用系爭土地及搬離填
    土部分，係屬私法之法律關係，原裁定據以駁回抗告人之訴
    ，並無不合，抗告意旨無非係其一己之見，難認有理由，應
    予駁回。
五、依行政訴訟法第104條、民事訴訟法第95條、第78條，裁定
    如主文。
中　　華　　民　　國　　96　　年　　7　　 月　　19　　日
                  第一庭審判長法  官　高　啟　燦
                              法  官  黃　璽　君
                              法  官　廖　宏　明
                              法  官　楊　惠　欽
                              法  官　林　樹　埔
以  上  正  本  證  明  與  原  本  無  異
中　　華　　民　　國　　96　　年　　7　　 月　　19　　日
　　　　　　　　　　　　　　　書記官　彭　秀　玲
